【裁判字號】    89,上訴,1369
【裁判日期】    890512
【裁判案由】    毒品危害防制條例
【裁判全文】
臺灣高等法院刑事判決                          八十九年度上訴字第一三六九號
    上  訴  人
    即  被  告  甲○○
右列上訴人因毒品危害防制條例案件，不服臺灣桃園地方法院八十九年度訴字第一七
九號，中華民國八十九年三月二日第一審判決（起訴案號：臺灣桃園地方法院檢察署
八十八年度偵緝字第一一二０號）提起上訴，本院判決如左：
    主      文
上訴駁回。
    事      實
一、甲○○曾於民國（下同）八十六年間，因肅清煙毒條例案件，經原審水去院判處
    有期徒刑三年二月，上訴，經本院撤銷原判決改諭知免刑之判決確定，又於八十
    七年間，因毒品危害防制條例案件，經原審法院裁定送觀察、勒戒後，認無繼續
    施用毒品之傾向，由台灣桃園地方法院檢察署檢察官為不起訴處分確定，復於八
    十八年間，因竊盜案件，經原審法院判處有期徒刑四月，緩刑三年確定，猶不知
    悔改，復基於概括犯意，自八十八年四月間某日起至八十八年六月二十九日止，
    連續在桃園縣桃園市○○路一二一巷二六號長虹賓館三０一室等處，施用第一級
    毒品海洛因多次；復另行起意，基於概括犯意，自八十八年六月間某日起至八十
    八年六月二十九日止，連續在桃園縣桃園市○○路一二一巷二六號長虹賓館三０
    一室處，施用第二級毒品安非他命多次，嗣於八十八年六月十九日下午四時四十
    分許，在上址為警查獲，並扣得其所有第二級毒品安非他命乙包（毛重０．八公
    克）、尚殘留第一級毒品海洛因（無法析離）之注射針筒一支及施用第二級毒品
    工具吸管三支、吸食器二組，再於八十八年六月二十九日晚上十時許，在上址再
    次為警查獲，嗣經原審法院以八十八年毒聲字四五六七號裁定送觀察、勒戒後，
    發覺仍有繼續施用毒品傾向。
二、案經桃園縣警察局桃園分局報請台灣桃園地方法院檢察署檢察官偵查起訴。
    理      由
一、右揭事實，迭據上訴人即被告甲○○於警訊及偵、審中坦承不諱，且其先後為警
    查獲後所採之尿液，經送法務部調查局及桃園縣衛生局檢驗結果，均呈甲基安非
    他命陽性反應（二次）及嗎啡陽性反應（送法務部調查局該次），有法務部調查
    局檢驗通知書乙紙及桃園縣衛生局不法藥物尿液檢定書二份在卷足憑，復有扣案
    之第二級毒品安非他命乙包（毛重０．八公克）、內殘留有第一級毒品海洛因之
    施用工具注射針筒一支及施用第二級毒品工具吸管三支、吸食器二組在卷可稽；
    又被告前因毒品危害防制條例案件，經原審法院以八十七年度毒聲字第一一二號
    裁定送觀察、勒戒後，認無繼續施用毒品之傾向，由台灣桃園地方法院檢察署檢
    察官於八十七年六月三十日以八十七年度偵字第八０二０號為不起訴處分確定在
    案，有該不起訴處分書及臺灣桃園地方法院檢察署刑案資料查註紀錄表各一份在
    卷可憑，其於五年內再犯本罪，復經原審法院裁定送觀察、勒戒後，認其仍有繼
    續施用毒品之傾向，有原審八十八年度毒聲字第四五六七號裁定及台灣桃園女子
    監獄附設勒戒處所出具之有無繼續施用毒品傾向證明書一份附卷可參，顯見被告
    迄尚無法禁絕其施用毒品之惡習，是本件事証明確，被告犯行洵堪認定。
二、核被告所為，係違反毒品危害防制條例第十條第一項、第二項之罪。被告施用第
    一級品及第二級毒品前，持有海洛因之低度行為及持有安非他命之低度行為，均
    為施用第一級毒品及用第二級毒品之高度行為所吸收，均不另論罪。被告先後多
    次施用第一級毒品海洛因及第二級毒品安非他命行為，均時間緊接，犯罪構成要
    件分別相同，顯皆係基於概括犯意反覆為之，均為連續犯各以一罪論，並均依法
    加重其刑。被告所犯前開二罪間，犯意各別，行為互殊，應分論併罰。
三、原審以被告所犯罪証明確，援引毒品危害防制條例第十條第一項、第二項、第十
    八條第一項前段，刑法第十一條前段、第五十六條、第五十一條第五款、第三十
    八條第一項第二款，爰審酌被告多次施用具有成癮性毒品之犯行，危害身心甚鉅
    ，犯罪動機、目的、手段、期間，惟念其犯罪後坦承犯行，態度尚佳等一切情狀
    ，就施用第一級毒品罪部分量處其有期徒刑一年，就施用第二級毒品罪部分量處
    其有期徒刑六月，並定其應執行有期徒刑一年四月，復該扣案之第二級毒品安非
    他命乙包（毛重０．八公克），係毒品危害防制條例所稱第二級毒品，扣案之施
    用第一級毒品工具注射針筒一支內殘留毒品危害防制條例所稱之第一級毒品海洛
    因無法析離，均不問屬於被告與否，依該條例第十八條第一項前段之規定均沒收
    銷燬之，另扣案之施用第二級毒品安非他命器員吸管三支、吸食器二組，及施用
    第一級毒品所用之注射針筒乙支（原審漏未論列，應予補正）均為被告所有供施
    用毒品所用之物，且均非專供施用毒品所用之工具，業據其供明在卷，依刑法第
    三十八條第一項第二款規定沒收，並說明警方於八十八年六月二十九日晚上十時
    許，在桃園縣桃園市○○路一二一巷二六號長虹賓館三０一室處扣得之玻璃球一
    個，雖係供施用毒品所用之物，然被告否認為其所有，亦無證據證明屬被告所有
    ，不予以宣告沒收之理由，認事用允無違誤，量刑妥適，被告上訴意旨認原審量
    刑過重，徒求減輕，陳詞指摘原判決失當，為無理由，應駁回其上訴。
四、據上論斷，應依刑事訴訟法第三百六十八條，判決如主文。
本案經檢察官蔡薰慧到庭執行職務。
中    華    民    國    八十九    年       五       月       十二       日
                            臺灣高等法院刑事第十六庭
                                審判長法  官  許  增  男
                                      法  官  蔡  彩  貞
                                      法  官  黃  鴻  昌
右正本證明與原本無異。
施用第一級毒品部分如不服本判決應於收受送達後十日內向本院提出上訴書狀，其未
敘述上訴之理由者並得於提起上訴後十日內向本院補提理由書（均須按他造當事人之
人數附繕本）。
施用第二級毒品部分不得上訴。
                                      書記官  黃  千  鶴
中    華    民    國    八十九    年        五      月       十五       日
附錄：本案論罪科刑法條全文
毒品危害防制條例第十條：
施用第一級毒品者，處六月以上五年以下有期徒刑。
施用第二級毒品者，處三年以下有期徒刑。
毒品危害防制條例第十八條第一項：
查獲之毒品及專供製造或施用毒品之器具，不問屬於犯人與否，均沒收銷燬之。但合
於醫藥或研究之用者，得不予銷燬。


司法院資訊處製作；財團法人民間司法改革基金會備份。
